臺灣新竹地方法院刑事判決　　　　　　　 94年度易字第250號
公　訴　人　臺灣新竹地方法院檢察署檢察官
被　　　告　甲○○　男　26歲.
　　　　　　　　　　弄4號
上列被告因違反毒品危害防制條例案件，經檢察官提起公訴（九
十三年度毒偵字第一五六三號、九十四年度毒偵字第二七六號、
第四三一號）及同署檢察官移送併案審理（九十四年毒偵字第一
○三一號、第一一八五號），本院裁定進行簡式審判程序，判決
如下：
     主  文
甲○○連續施用第二級毒品，累犯，處有期徒刑陸月，如易科罰
金，以佰元折算壹日，扣案之玻璃球壹個、分裝袋貳個、吸食
器肆組，均沒收。
     事  實
一、甲○○曾於民國八十八年間因違反毒品危害防制條例案件，
    經本院於八十八年十二月二十九日，以八十八年竹簡字第八
    二九號判決判處有期徒刑四月，如易科罰金，以三百元折算
    一日確定，於九十年七月十二日易科罰金執行完畢。其於八
    十八年間且因施用毒品案件，經本院裁定觀察勒戒後，認無
    繼續施用毒品傾向，於八十八年九月三日釋放，並經臺灣新
    竹地方法院檢察署檢察官以八十八年毒偵字第一九二號不起
    訴處分確定。又於九十一年間因施用毒品案件，經本院裁定
    觀察勒戒後，亦認無繼續施用毒品傾向，於九十一年十二月
    三十日釋放，並由臺灣新竹地方法院檢察署檢察官以九十一
    年毒偵字第六五四號不起訴處分確定，仍不知悔改，於觀察
    勒戒執行完畢後五年內，復基於施用第二級毒品安非他命之
    概括犯意，於九十三年十一月十五日晚上十一時許起至九十
    四年四月八日晚上十一時許止，在新竹市○○路十二巷二二
    號一樓、新竹市○○○路二五八號二樓及現在承租位於新竹
    市○○路一九一號四樓住處，將安非他命放入吸食器內點火
    燒烤，吸食安非他命遇熱時產生之煙氣之方式，連續施用安
    非他命多次。嗣警方於九十三年十一月十八日下午五時三十
    分許，持本院核發之搜索票搜索其先前承租之新竹市○○路
    十二巷二十二號一樓住處時，當場查扣其所有供施用安非他
    命所用之吸食器一組、供裝置持有安非他命所用之分裝袋二
    個（分裝袋內有安非他命合計淨重○點○一五四公克，均已
    鑑析用罄），並於翌日即同年月十九日採尿送驗。復於九十
    四年一月十九日晚上八時十分許，在新竹市○○○路二五六
    巷口查獲其騎乘贓車後，徵得其同意搜索其先前承租之新竹
    市○○○路二五八號二樓住處時，查扣其所有供施用安非他
    命所用之吸食器一組，並於同日採尿送驗。又於九十四年一
    月三十日下午二時許，至其上開新竹市○○○路二五六號二
    樓住處查訪時，查扣其所有供施用安非他命所用之吸食器一
    組，並於同日採尿送驗。再於九十四年四月二日晚上八時八
    分許，就其涉犯之竊盜案件訊問後，徵得其同意於同日採尿
    送驗。末於九十四年四月十三日晚上九時許，警方經其同意
    搜索其位於新竹市○○路一九一號四樓租屋處時，查扣其所
    有供施用安非他命所用之吸食器一組、玻璃球一個，並於同
    日採尿送驗。其先後五次採尿送驗結果均呈安非他命陽性反
    應而查獲上情。
二、案經新竹市警察局第一分局及新竹市警察局報請臺灣新竹地
    方法院檢察署檢察官偵查起訴及同署檢察官移送併案審理。
     理  由
一、被告甲○○所犯毒品危害防制條例第十條第二項施用第二級
    毒品罪，均非為死刑、無期徒刑、最輕本刑為三年以上有期
    徒刑之罪或高等法院管轄第一審案件，其於準備程序進行中
    先就被訴事實為有罪之陳述，本院認為合於刑事訴訟法第二
    百七十三條之一第一項之規定，裁定進行簡式審判程序，先
    予敘明。
二、上述事實，業經被告甲○○於本院審理時坦白承認，而被告
    於九十三年十一月十九日、九十四年一月十九日、一月三十
    日、四月二日、四月十三日經警採尿送驗結果，均呈安非他
    命陽性反應，有新竹市警察局辦理煙毒、麻醉藥品案尿液送
    驗受檢人真實姓名代號對照表五紙、憲兵司令部刑事鑑識中
    心鑑驗通知書、新竹市衛生局不法藥物尿液初步篩檢報告書
    各一紙、台灣科技股份有限公司濫用藥物尿液檢驗報告三紙
    在卷可證。再警方於九十三年十一月十八日所查扣分裝袋內
    之顆粒（合計淨重○點○一五四公克，均已鑑析用罄），經
    送請憲兵司令部鑑定結果，認有安非他命成份，有憲兵司令
    部刑事鑑識中心鑑驗通知書一紙在卷可證，此均為檢驗機關
    本於專業知識及以精密儀器測試所得之結論，自可憑信。又
    施用安非他命類毒品，可於一至五日內由施用者尿液中檢測
    得知，亦有行政院衛生署管制藥品管理局九十二年三月十日
    管檢字第○九二○○○一四九五號函在卷可供參考。此外，
    復有玻璃球一個、分裝袋二個、吸食器四組扣案可資佐證，
    足見被告之自白與事實相符，可以採信，其於上述時地施用
    安非他命多次之事實，應可認定。再被告於八十八年間因施
    用毒品案件，經本院裁定觀察勒戒後，認無繼續施用毒品傾
    向，於八十八年九月三日釋放，由臺灣新竹地方法院檢察署
    檢察官以八十八年毒偵字第一九二號不起訴處分確定。又於
    九十一年間因施用毒品案件，經本院裁定觀察勒戒後，亦認
    無繼續施用毒品傾向，於九十一年十二月三十日釋放，並經
    臺灣新竹地方法院檢察署檢察官以九十一年毒偵字第六五四
    號不起訴處分確定等情，有臺灣新竹地方法院檢察署刑案資
    料查註紀錄表及臺灣高等法院被告前案紀錄表各一份在卷足
    憑，事證明確，被告犯行應可認定。
三、查安非他命為毒品危害防制條例第二條第一項第二款所稱之
    第二級毒品，不得持有及施用，被告甲○○竟持以施用，核
    其所為，係犯同條例第十條第二項之施用第二級毒品罪。其
    施用前持有第二級毒品安非他命之低度行為，應為施用之高
    度行為所吸收，不另論罪。其先後多次施用安非他命之行為
    ，時間緊接，觸犯構成要件相同之罪名，顯係基於概括之犯
    意反覆為之，為連續犯，應以一罪論並加重其刑。公訴意旨
    僅敘及被告於九十三年十一月間某日起至九十四年一月三十
    日止施用安非他命多次之犯行，惟被告其餘施用安非他命之
    行為，與已起訴部分，有連續犯之裁判上一罪關係，已如前
    述，本院自應併予裁判。其曾於八十八年間因違反毒品危害
    防制條例案件，經本院於八十八年十二月二十九日，以八十
    八年竹簡字第八二九號判決判處有期徒刑四月，如易科罰金
    ，以三百元折算一日確定，於九十年七月十二日易科罰金執
    行完畢，有臺灣新竹地方法院檢察署刑案資料查註紀錄表及
    臺灣高等法院被告前案紀錄表各一份在卷可供參考，其受有
    期徒刑之執行完畢後，五年之內再犯有期徒刑以上刑之本罪
    ，為累犯，應依法加重其刑，併遞加重之。爰審酌被告曾有
    違反毒品危害防制條例等前科之素行、經執行觀察勒戒後仍
    未戒除毒癮、施用安非他命嚴重危害其身心健康、施用安非
    他命期間非長及坦認犯行之犯罪後態度等一切情狀，量處如
    主文所示之刑，並諭知易科罰金之折算標準。扣押在案之玻
    璃球一個、吸食器四組，均為被告所有供施用安非他命所用
    之物；分裝袋二個，則為被告所有供持有安非他命所用之物
    ，業經被告供明在卷，均應依刑法第三十八條第一項第二款
    之規定沒收。至上開分裝袋內之安非他命（合計淨重○點○
    一五四公克），均因鑑驗耗用全部滅失，爰不予沒收銷燬之
    諭知。另被告施用安非他命所用之點火工具並未扣案，亦無
    證據證明該等物品係被告所有且現尚存在，亦不併予宣告沒
    收。
據上論斷，應依刑事訴訟法第二百七十三條之一、第二百九十九
條第一項前段，毒品危害防制條例第十條第二項，刑法第十一條
前段、第五十六條、第四十七條、第四十一條第一項前段、第三
十八條第一項第二款，罰金罰鍰提高標準條例第二條，判決如主
文。
本案經檢察官宋重和到庭執行職務。
中　　華　　民　　國　九十四　年　　六　　月　三十　日
                  刑事第六庭    法　官　 林昌義
以上正本證明與原本無異。
如不服本判決，應於判決送達後10日內向本院提出上訴狀 (應附
繕本 )，上訴於臺灣 高等法院。
中　　華　　民　　國　九十四　年　　六　　月　三十　日
                                書記官   黃旭淑
得上訴。（十日）
附錄本案論罪科刑法條全文：
毒品危害防制條例第十條
施用第一級毒品者，處六月以上五年以下有期徒刑。
施用第二級毒品者，處三年以下有期徒刑。
